臺灣高雄地方法院刑事裁定
111年度聲字第2118號
聲  請  人  臺灣高雄地方檢察署檢察官
受  刑  人  徐朝翊



上列聲請人因受刑人違反洗錢防制法等案件，數罪併罰有二裁判
以上，聲請定其應執行之刑（111年執聲字第1708號），本院裁
定如下：
    主  文
徐朝翊犯如附表所示之罪，所處各如附表所載之刑，有期徒刑部
分應執行有期徒刑玖月，併科罰金部分應執行罰金新臺幣貳萬伍
仟元，罰金如易服勞役，以新臺幣壹仟元折算壹日。
    理  由
一、聲請意旨略以：受刑人徐朝翊因違反洗錢防制法等罪，先後
    經判決確定如附表，應依刑法第50條、第53條及第51條第5
    款、第7款，定其應執行之刑，爰依刑事訴訟法第477條第1
    項聲請裁定等語。
二、按裁判確定前犯數罪者，併合處罰之。但有下列情形之一者
    ，不在此限：一、得易科罰金之罪與不得易科罰金之罪。二
    、得易科罰金之罪與不得易服社會勞動之罪。三、得易服社
    會勞動之罪與不得易科罰金之罪。四、得易服社會勞動之罪
    與不得易服社會勞動之罪。前項但書情形，受刑人請求檢察
    官聲請定應執行刑者，依第51條規定定之；數罪併罰，有二
    裁判以上者，依第51條之規定，定其應執行之刑，刑法第50
    條、第53條分別定有明文。次按，數罪併罰，分別宣告其罪
    之刑，宣告多數有期徒刑者，於各刑中之最長期以上，各刑
    合併之刑期以下，定其刑期，但不得逾30年；宣告多數罰金
    者，於各刑中之最多額以上，各刑合併之金額以下，定其金
    額，刑法第51條第5款、第7款亦定有明文。又法律上屬於自
    由裁量之事項，有其外部性界限及內部性界限，並非概無拘
    束。依據法律之具體規定，法院應在其範圍選擇為適當之裁
    判者，為外部性界限；而法院為裁判時，應考量法律之目的
    ，及法律秩序之理念所在者，為內部性界限。法院為裁判時
    ，二者均不得有所踰越，是數罪併罰，有二裁判以上，定其
    應執行之刑時，固屬法院自由裁量之事項，然仍應受前揭外
    部性界限及內部性界限之拘束。
三、經查：
（一）受刑人所犯如附表所示之罪，業經法院判處如附表所示之
      刑，並於如附表所示之日期確定在案，有臺灣高等法院被
      告前案紀錄表及刑事簡易判決在卷足憑。其中附表所示之
      罪，有期徒刑部分包含得易科罰金（編號1、2）及不得易
      科罰金（編號3、4）之罪，乃屬刑法第50條第1項但書第1
      款例外不得併合處罰之情形，惟經受刑人請求聲請合併定
      應執行之刑，有受刑人民國111年11月17日聲請狀1份附卷
      可考，符合同條第2項規定，是經核檢察官之聲請為正當
      。
（二）本院就附表所示之各罪，再為定應執行刑之裁判時，自應
      受前開裁判所為定應執行刑內部界限之拘束，即不得重於
      上開曾經定應執行刑之罪所示定應執行刑，與其餘各罪所
      示判決刑度加計之總和（有期徒刑部分：6月＋5月＝11月；
      罰金刑部分：新臺幣〈下同〉1萬元＋2萬元＝3萬元）。又審
      酌受刑人所犯各罪之罪質、時間間隔、法益侵害性、受刑
      人請求從輕量刑等總體情狀，就受刑人所犯如附表所示之
      罪，定其應執行刑如主文，並就罰金刑部分諭知易服勞役
      之折算標準。至附表編號1至3所示之罪，有期徒刑部分雖
      在形式上已經執行，並不影響前述各罪有期徒刑部分之定
      應執行刑，僅生嗣後檢察官指揮執行時，就先前已執行之
      部分予以扣抵之問題，附此敘明。
四、依刑事訴訟法第477條第1項，刑法第50條第2項、第53條、
    第51條第5款、第7款、第42條第3項前段，裁定如主文。
中　　華　　民　　國　　111 　年　　12　　月　　5 　　日
                  刑事第一庭  法　官  楊甯伃
以上正本證明與原本無異。
如不服本裁定，應於收受送達後5 日內向本院提出抗告狀。
中　　華　　民　　國　　111 　年　　12　　月　　5 　　日
                              書記官  陳蓉柔
附表：
 編          號  1 2 3  罪          名  竊盜 詐欺 洗錢防制法  宣    告    刑  有期徒刑2月，如易科罰金，以新臺幣1,000元折算一日。 有期徒刑3月，如易科罰金，以新臺幣1,000元折算一日。 有期徒刑3月，併科新臺幣10,000元，以新臺幣1,000元折算一日。  犯  罪  日  期  109年08月09日 109年08月09日 109年11月間某日  偵查(自訴)機關年  度  案  號  高雄地檢110年度調偵字第134號 高雄地檢110年度調偵字第134號 高雄地檢110年度偵字第22254號 最  後  事實審 法    院 高雄地院 高雄地院 高雄地院  案    號 110年度簡字第899號 110年度簡字第899號 111年度金簡字第11號  判決日期 110年04月23日 110年04月23日 111年02月17日 確  定  判  決 法    院 高雄地院 高雄地院 高雄地院  案    號 110年度簡字第899號 110年度簡字第899號 111年度金簡字第11號  判    決 確定日期 110年06月03日 110年06月03日 111年03月23日 備            註  編號1至3有期徒刑部分，曾定應執行有期徒刑6月，已執行完畢。   

 編          號  4    罪          名  洗錢防制法    宣    告    刑  有期徒刑5月，併科新臺幣20,000元，以新臺幣1,000元折算一日。    犯  罪  日  期  110年01月09日    偵查(自訴)機關年  度  案  號  高雄地檢110年度偵緝字第958號   最  後  事實審 法    院 高雄地院    案    號 111年度金簡字第390號    判決日期 111年09月13日   確  定  判  決 法    院 高雄地院    案    號 111年度金簡字第390號    判    決 確定日期 111年10月19日   備            註  編號1至3有期徒刑部分，曾定應執行有期徒刑6月，已執行完畢。